臺灣高雄地方法院刑事判決　　　　　　　 96年度訴字第945號
公　訴　人　臺灣高雄地方法院檢察署檢察官
被　　　告　乙○○
上列被告因違反廢棄物清理法案件，經檢察官提起公訴（96年度
偵字第1766號），嗣因被告就被訴事實為有罪之陳述，經本院告
知簡式審判程序意旨，並聽取公訴人、被告之意見後，本院合議
庭裁定由受命法官獨任依簡式審判程序審理，判決如下：
    主  文
乙○○未依廢棄物清理法第41條第1 項規定領有廢棄物清除許可
文件，從事廢棄物清除，處有期徒刑壹年貳月。緩刑參年。
    事  實
一、乙○○明知未依廢棄物清理法第41條第1 項之規定向主管機
    關申請核發領有廢棄物清除處理機構許可文件，不得從事廢
    棄物之清除業務，為獲取新臺幣（下同）2,000 元之利益，
    竟基於非法從事清除廢棄物之犯意，於96年1 月6 日8 時許
    ，央請基於未經許可提供土地回填廢棄物之犯意之丙○○提
    供地點後（由本院另行審結），駕駛車牌號碼ZW-722號大貨
    車，將不詳地點之廢棄物，載運至不知情之趙聰顯位於高雄
    縣鳳山市○○段141 地號土地，由丙○○指示其所僱請不知
    情之許清智（由檢察官另為不起訴處分）駕駛挖土機挖一坑
    洞，並於同日上午9 時許由乙○○傾倒於上開土地之坑洞內
    。嗣於同日上午11時20分許，為內政部警政署環境保護警察
    隊第三中隊會同行政院環保署南區環境督察大隊、高雄縣政
    府環境保護局、高雄縣政府警察局仁武分局當場查獲。
二、案經高雄縣政府警察局仁武分局報請臺灣高雄地方法院檢察
    署檢察官偵查起訴。
    理  由
一、按本件被告乙○○所犯係死刑、無期徒刑、最輕本刑為3 年
    以上有期徒刑以外之罪，其於準備程式就前揭被訴事實為有
    罪之陳述，經受命法官告知簡式審判程式之旨，並聽取其與
    公訴人之意見後，本院認無不得或不宜改依簡式審判程式進
    行之處，爰依刑事訴訟法第273 條之1 第1 項、第284 條之
    1 ，裁定本件由受命法官獨任進行簡式審判程式，合先敘明
    。
二、訊據被告乙○○對於上開犯罪事實坦承不諱，核與同案被告
    即證人丙○○於警詢、偵查中證述之情節相符，並經證人趙
    聰顯於警詢中及證人許清智於警詢、偵查中證述明確，此外
    ，復有南區環境督察大隊稽查督察紀錄、高雄縣政府環境保
    護局事業稽查紀錄工作單各1 份、現場照片10張在卷可稽，
    因認被告之自白與事實相符，應堪採為認定事實之證據。
    本件事證明確，被告犯行堪以認定，應予依法論科。
三、核被告乙○○未依廢棄物清理法第41條第1 項規定向主管機
    關申請核發廢棄物清除處理機構許可文件，即從事廢棄物清
    除工作，應依同法第46條第1 項第4 款論處。又同案被告丙
    ○○所為未經主管機關許可，提供土地回填廢棄物，係犯廢
    棄物清理法第46條第1 項第3 款之未經許可，提供土地回填
    廢棄物罪，業經本院認定如前。被告乙○○與同案被告丙○
    ○上開所為，既係分別基於各別之犯意，且觸犯構成要件不
    同之罪名，難認有共同犯意之聯絡，是檢察官此部分容有誤
    會，應予敘明。爰審酌被告乙○○為圖少許利益，竟受託清
    除事業廢棄物，造成自然環境之破壞，無視政府及全民對於
    環境保護之努力推動，惡行非輕，惟被告為警查獲後，於警
    詢、偵查及審理時均迭次坦承犯行，態度尚佳，顯有悔意等
    一切情狀，酌情量處如主文所示之刑，以資懲儆。末查，被
    告前未曾受有期徒刑以上刑之宣告，有臺灣高等法院被告前
    案紀錄表1 件附卷可按，其於本院審理中坦承犯行，並自願
    捐款國庫新臺幣60,000元，有臺灣高雄地方法院檢察署自行
    收納款項統一收據1 張在卷可憑，而被告經此偵、審教訓，
    自應知所警惕，信無再犯之虞，是所宣告之刑，本院認以暫
    不執行為適當，並依刑法第74條第1 項第1 款宣告緩刑3 年
    ，以勵自新。至扣案之車牌號自用大貨車1 台，雖為被告乙
    ○○所有，業經被告乙○○供述在卷，且為供本案犯罪所用
    之車輛，依刑法第38條第1 項第2 款規定雖得併宣告沒收。
    然審酌被告前開犯罪之手段、情節尚非極為重大，及上開扣
    案之自用大貨車價值非低等情，如併宣告沒收，顯不符合比
    例原則，故本院不予宣告沒收，附此敘明。
四、同案被告丙○○部分已由本院另案審結。
據上論斷，應依刑事訴訟法第273 條之1 第1 項、第284 條之1
、第299 條第1 項前段，廢棄物清理法第46條第1 項第4 款，刑
法第11條前段、第74條第1 項第1 款，判決如主文。
本案經檢察官甲○○到庭執行職務。
中　　華　　民　　國　　96　　年　　5 　　月　　31　　日
                  鳳山刑事第一庭      法　官  林芳華
以上正本證明與原本無異。
如不服本判決，應於判決送達後10日內，向本院提出上訴狀。
中　　華　　民　　國　　96　　年　　5 　　月　　31　　日
                                      書記官  黃靖媛
附錄本案論罪科刑法條
廢棄物清理法第46條
有下列情形之一者，處 1 年以上 5 年以下有期徒刑，得併科新
臺幣 3 百萬元以下罰金：
一、任意棄置有害事業廢棄物。
二、事業負責人或相關人員未依本法規定之方式貯存、清除、處
    理或再利用廢棄物，致污染環境。
三、未經主管機關許可，提供土地回填、堆置廢棄物。
四、未依第 41 條第 1 項規定領有廢棄物清除、處理許可文件，
    從事廢棄物貯存、清除、處理，或未依廢棄物清除、處理許
    可文件內容貯存、清除、處理廢棄物。
五、執行機關之人員委託未取得許可文件之業者，清除、處理一
    般廢棄物者；或明知受託人非法清除、處理而仍委託。
六、公民營廢棄物處理機構負責人或相關人員、或執行機關之人
    員未處理廢棄物，開具虛偽證明。
